【裁判字號】    97,易,3182
【裁判日期】    971114
【裁判案由】    竊盜等
【裁判全文】
臺灣板橋地方法院刑事判決              97年度易字第3182號
公  訴  人  臺灣板橋地方法院檢察署檢察官
被      告  乙○○
                    （
上列被告因竊盜等案件，經檢察官提起公訴（97年度偵字第2760
4 號、第28336 號），被告於準備程序中對被訴之事實為有罪陳
述，本院合議庭裁定由受命法官獨任行簡式審判程序，並判決如
下：
    主  文
乙○○犯如附表主文欄所示之罪，分別處如附表主文欄所示之刑
。有期徒刑部分應執行有期徒刑壹年陸月，扣案鑰匙壹支沒收。
    事  實
一、乙○○前於民國九十三年間因施用毒品案件，經本院以九十
    三年度訴字第一三一二號判處有期徒刑六月確定，又因竊盜
    案件，經本院以九十三年度易字第一０五七號判處有期徒刑
    八月，上訴後經臺灣高等法院以九十四年度上易字第六０九
    號判決駁回上訴而確定，嗣上開二罪經臺灣高等法院以九十
    四年度聲字第九九七號裁定應執行有期徒刑一年確定，於九
    十五年一月三日縮刑期滿執行完畢。詎乙○○不知悔改，因
    缺錢購買毒品施用，竟意圖為自己不法之所有，於附表編號
    一、二、四至七所示之時間、地點，以附表所示之方法，竊
    取附表編號一、二、四至七所示之破碎機、機車、滾輪等物
    得手。其間，乙○○另於附表編號三所示之時間、地點，騎
    乘竊得之附表編號二所示車號ＰＹＣ－六六九號重型機車在
    附近地區尋找行竊目標時，為盧書鈺（起訴書誤載「癸○○
    」）之員工庚○○發現上前攔阻時，乙○○基於傷害他人身
    體之犯意，騎乘該機車拖行庚○○，使其因此受有左肩部挫
    拉扯傷疑併肩關節脫臼、左大姆指開放性傷口之傷害（起訴
    書漏載「疑併肩關節脫臼」部分）。嗣經盧書鈺、壬○○報
    警調閱臺北縣泰山鄉○○路○段四七號前、新五路一段十二
    之六號前之監視器錄影帶，並經盧書鈺之員工庚○○指認調
    查後發現係乙○○騎乘車號ＰＹＣ－六六九號重型機車前往
    上開泰山鄉○○路○段四十七號之行竊地點，並發現係乙○○騎乘車號ＮＸ二－八六九號機車至前揭新五路一段十二之
    六號前之行竊地點，嗣員警通知乙○○於九十七年九月一日
    至臺北縣政府警察局新莊分局泰山分駐所接受詢問。而乙○○在未被有偵查犯罪職權之機關或公務員查知其為前揭附表
    編號四、五之竊取機車犯行之犯人前，其主動向泰山分駐所
    承辦之警員戊○○坦承前揭附表編號四、五所示竊盜犯行，
    並接受裁判，且經乙○○帶同警方於附表所示停車地點起獲
    其所竊取之機車。其後，乙○○於同年九月二十六日下午六
    時許，騎乘其如附表編號七所示竊取之ＨＶ二－０二三號重
    型機車，行經臺北縣新莊市○○路與建中街口為警查獲，並
    當場扣得該車號ＨＶ二－０二三號重型機車及其所有供行竊
    該機車所用之鑰匙一支，而查悉上情。
二、案經盧書鈺、庚○○、己○○、丙○○、壬○○訴由臺北縣
    政府警察局新莊分局報請臺灣板橋地方法院檢察署檢察官偵
    查起訴。
    理  由
一、訊據被告乙○○對於上揭時地竊取如附表編號一、二、四至
    七所示破碎機、機車、滾輪等物及如附表編號三所示傷害被
    害人庚○○之事實，於警詢、偵查及本院審理中均供承不諱
    ，核與證人即被害人盧書鈺、庚○○、丁○○、己○○、丙○○、壬○○、林柏勳於警詢指證失竊或受傷之情節相符，
    且被告如上開事實欄所載為警查獲竊盜之過程，亦經證人即
    新莊分局泰山分駐所警員戊○○於本院審理中證述屬實；又
    證人庚○○遭被告騎乘機車故意拖行而受有左肩部挫拉扯傷
    疑併肩關節脫臼、左大姆指開放性傷口之傷害，復有衛生署
    臺北醫院診斷證明書在卷可稽。此外，並有己○○、丙○○
    、林柏勳出具之贓物認領保管單各一件、臺北縣政府警察局
    車輛協尋電腦輸入單四份、贓車停放處照片二幀、監視器翻
    拍照片共五幀在卷可稽，復有被告竊取附表編號七之車號Ｈ
    Ｖ二－０二三號重型機車時所用鑰匙一支扣案可資佐證。綜
    上所述，被告自白核與事實相符，堪以採憑。本案事證明確
    ，被告犯行洵堪認定，應依法論科。
二、核被告竊取附表編號一、二、四至七所示破碎機、機車、滾
    輪之行為，均係犯刑法第三百二十條第一項之竊盜罪；又被
    告騎乘機車故意拖行被害人庚○○之行為，係犯刑法第二百
    七十七條第一項之傷害罪。查被告如附表編號四、五所示竊
    取機車犯行發生後，其在未被有偵查犯罪職權之機關或公務
    員查知其為上揭竊盜之犯人前，於事實欄所載經警查獲詢問
    時，主動向臺北縣政府警察局新莊分局泰山分駐所承辦警員
    戊○○坦承上開附表編號四、五所示竊盜犯行並接受裁判等
    情，業據被告於警詢及本院審理中供明在卷，核與證人戊○○於本院審理中證述之情節相符，是被告所犯附表編號四、
    五之竊盜犯行，符合自首之要件，各依刑法第六十二條前段
    之規定減輕其刑。又被告如附表所示各次竊盜犯行之時間、
    地點及被害人均不相同，與接續犯之要件不合，是其各次竊
    盜犯行與傷害犯行之犯意各別、行為獨立，應予分論併罰。
    查被告前有如事實欄所載之有期徒刑執行完畢紀錄，有臺灣
    高等法院被告前案紀錄表在卷可稽，其於受有期徒刑執行完
    畢五年內，故意再犯如附表所示有期徒刑以上之罪，均為累
    犯，各應依法加重其刑，並就被告所犯附表編號四、五之竊
    盜犯行部分，依法先加後減之。爰審酌被告犯罪之動機、目
    的、手段，其在短時間內數次竊取他人財物，顯見其欠缺尊
    重他人財產之觀念，且自制力薄弱，及所竊財物之價值，對
    各被害人所生損害，迄未賠償各被害人，兼衡被告係國中畢
    業之智識程度（見警詢筆錄記載），及其犯後坦承犯行之態
    度等一切情狀，分別量處如主文所示之刑，並就有期徒刑部
    分，定其應執行之刑，另就被告所犯傷害罪部分，諭知易科
    罰金之折算標準，以資懲儆。末查，扣案之鑰匙一支，係被
    告所有供其竊取附表編號七所示機車犯罪時所用之物，業據
    被告於本院審理中供明在卷，爰依法宣告沒收之；至被告竊
    取附表編號七以外之機車時所用之鑰匙，因未於本案扣案，
    且非違禁物，為免執行困難，爰不予宣告沒收，附此敘明。
三、被告辛○○被訴涉犯故買贓物罪嫌部分，另行審結。
據上論斷，應依刑事訴訟法第二百七十三條之一第一項、第二百
九十九條第一項前段，刑法第三百二十條第一項、第二百七十七
條第一項、第四十七條第一項、第六十二條前段、第四十一條第
一項前段、第三十八條第一項第二款、第五十一條第五款，刑法
施行法第一條之一第一項、第二項前段，判決如主文。
本案經檢察官李巧菱到庭執行職務。
中    華    民    國    97    年    11    月    14    日
                  刑事第十三庭  法  官  楊 志 雄
以上正本證明與原本無異。
如不服本判決應於收受判決後10日內向本院提出上訴書狀，並
應敘述具體理由。其未敘述上訴理由者，應於上訴期間屆滿後
20日內向本院補提理由書（均須按他造當事人之人數附繕本）
「切勿逕送上級法院」。
                                書記官  陳 春 銘
中    華    民    國    97    年    11    月    14    日
附錄本案論罪科刑法條全文：
刑法第277條
傷害人之身體或健康者，處3 年以下有期徒刑、拘役或1 千元以
下罰金。犯前項之罪因而致人於死者，處無期徒刑或7 年以上有
期徒刑；致重傷者，處3 年以上10年以下有期徒刑。
刑法第 320條第1項：
意圖為自己或第三人不法之所有，而竊取他人之動產者，為竊盜
罪，處5年以下有期徒刑、拘役或500元以下罰金。
附表：
┌──┬───────┬──────┬─────────┬────────┐
│編號│時間          │地        點│竊盜之被害人、財物│主文            │
├──┼───────┼──────┼─────────┼────────┤
│ 一 │97年8 月6 日上│臺北縣泰山鄉│乙○○騎乘機車於左│乙○○竊盜，累犯│
│    │午11時許      │新五路1 段47│列時地，竊取盧書鈺│，處有期徒刑肆月│
│    │              │號前        │所有破碎機1 台（型│。              │
│    │              │            │號ＨＢ３Ｇ；價值新│                │
│    │              │            │臺幣〔下同〕7 萬元│                │
│    │              │            │）得手，並於同日上│                │
│    │              │            │午12時許，以1200元│                │
│    │              │            │之價錢，將該破碎機│                │
│    │              │            │販賣予資源回收業者│                │
│    │              │            │。                │                │
├──┼───────┼──────┼─────────┼────────┤
│ 二 │97年8 月7 日上│臺北縣泰山鄉│乙○○於左列時地，│乙○○竊盜，累犯│
│    │午9 時許      │仁義路68號前│以自備鑰匙（未扣案│，處有期徒刑肆月│
│    │              │            │）竊取得丁○○所有│。              │
│    │              │            │之車牌號碼PYC-669 │                │
│    │              │            │號重型機車得手，供│                │
│    │              │            │己騎乘使用。嗣其將│                │
│    │              │            │機車停放在楓江路46│                │
│    │              │            │巷內，並經員警在上│                │
│    │              │            │址尋獲後，通知車主│                │
│    │              │            │丁○○於97年8 月20│                │
│    │              │            │日至蘆洲分局德音派│                │
│    │              │            │出所領回該機車。  │                │
├──┼───────┼──────┼─────────┼────────┤
│ 三 │97年8 月7 日上│臺北縣泰山鄉│乙○○騎乘上開竊得│乙○○傷害人之身│
│    │午10時20分許  │新五路1 段47│之車牌號碼 PYC-669│體，累犯，處拘役│
│    │              │號          │號重型機車於左列時│肆拾日，如易科罰│
│    │              │            │間，在泰山鄉○○路│金以新臺幣壹仟元│
│    │              │            │1 段47號附近地區尋│折算壹日。      │
│    │              │            │找行竊目標時（尚未│                │
│    │              │            │達著手竊盜之程度）│                │
│    │              │            │，為盧書鈺之員工黃│                │
│    │              │            │圻暐發現上前攔阻時│                │
│    │              │            │，乙○○竟基於傷害│                │
│    │              │            │人身體之犯意，故意│                │
│    │              │            │拖行庚○○，致黃圻│                │
│    │              │            │暐受有左肩部挫拉扯│                │
│    │              │            │傷疑併肩關節脫臼、│                │
│    │              │            │左大拇指開放性傷口│                │
│    │              │            │之傷害。          │                │
├──┼───────┼──────┼─────────┼────────┤
│ 四 │97年8 月9 日上│臺北縣泰山鄉│乙○○於左列時地，│乙○○竊盜，累犯│
│    │午10時許      │泰林路2 段99│以自備鑰匙（未扣案│，處有期徒刑參月│
│    │              │巷          │）竊取己○○所有車│。              │
│    │              │            │牌號碼FET- 682號重│                │
│    │              │            │型機車得手，供己騎│                │
│    │              │            │乘使用。嗣經乙○○│                │
│    │              │            │於97年9 月1 日下午│                │
│    │              │            │3 時許帶同員警，至│                │
│    │              │            │五股鄉○○路○道工│                │
│    │              │            │地旁尋獲上開機車，│                │
│    │              │            │並通知車主己○○於│                │
│    │              │            │同日下午4 時許至泰│                │
│    │              │            │山分駐所領回該機車│                │
│    │              │            │。                │                │
├──┼───────┼──────┼─────────┼────────┤
│ 五 │97年8 月18日下│臺北縣新莊市│乙○○於左列時地，│乙○○竊盜，累犯│
│    │午6時10 分許  │中正路871巷9│以自備鑰匙（未扣案│，處有期徒刑參月│
│    │              │弄內        │）竊取丙○○所管領│。              │
│    │              │            │使用（車主為張書豪│                │
│    │              │            │）之車牌號碼IJZ-5 │                │
│    │              │            │06號重型機車得手，│                │
│    │              │            │供己騎乘使用。嗣經│                │
│    │              │            │乙○○帶同警方於97│                │
│    │              │            │年9 月1 日上午12時│                │
│    │              │            │許，至泰山鄉○○路│                │
│    │              │            │2 段164 巷1 號旁尋│                │
│    │              │            │獲上開機車，並通知│                │
│    │              │            │車主丙○○於同日下│                │
│    │              │            │午1時許至泰山分駐 │                │
│    │              │            │所領回上開機車。  │                │
├──┼───────┼──────┼─────────┼────────┤
│ 六 │97年8 月21日上│臺北縣泰山鄉│乙○○騎乘其另案竊│乙○○竊盜，累犯│
│    │午7 時許      │新五路1 段12│得之車牌號碼NX2-86│，處有期徒刑肆月│
│    │              │之6號前     │9 號機車（起訴書附│。              │
│    │              │            │表誤載IJZ-506 號重│                │
│    │              │            │型機車），於左列時│                │
│    │              │            │地，竊取壬○○所有│                │
│    │              │            │之怪手滾輪4 個（價│                │
│    │              │            │值4 萬4000元）得手│                │
│    │              │            │。                │                │
├──┼───────┼──────┼─────────┼────────┤
│ 七 │97年9 月25日下│臺北縣五股鄉│乙○○於左列時地，│乙○○竊盜，累犯│
│    │午6 時許（起訴│成泰路1段7巷│以自備鑰匙（未扣案│，處有期徒刑肆月│
│    │書附表編號七誤│76號前      │）竊取甲○○所有車│，扣案鑰匙壹支沒│
│    │載為同月26日下│            │牌號碼HV2-023 號重│收。            │
│    │午6 時，此經公│            │型機車得手，供己騎│                │
│    │訴檢察官於審理│            │乘使用。嗣乙○○於│                │
│    │中當庭更正如上│            │翌（26）日下午6 時│                │
│    │）            │            │許，騎乘該竊得之機│                │
│    │              │            │車行經臺北縣新莊市│                │
│    │              │            │新泰路與建中街口為│                │
│    │              │            │警查獲。          │                │
└──┴───────┴──────┴─────────┴────────┘


司法院資訊處製作；財團法人民間司法改革基金會備份。
